【裁判字號】    99,易,1046
【裁判日期】    991119
【裁判案由】    贓物等
【裁判全文】
臺灣彰化地方法院刑事判決              99年度易字第1046號
公  訴  人  臺灣彰化地方法院檢察署檢察官
被      告  丁○○
            乙○○
上列被告等因贓物等案件，經檢察官提起公訴（99年度偵字第70
19、6900號），本院依簡式審判程序判決如下：
    主  文
丁○○共同犯如附表所示之罪，各處如附表所示之刑。應執行有
期徒刑壹年貳月，如易科罰金，以新臺幣壹仟元折算壹日。
乙○○故買贓物，共參罪，各處有期徒刑參月，如易科罰金，均
以新臺幣壹仟元折算壹日。應執行有期徒刑柒月，如易科罰金，
以新臺幣壹仟元折算壹日。緩刑貳年，並向公庫支付新臺幣伍萬
元。
    事  實
一、丁○○與庚○○（由本院另行審結）共同基於意圖為自己不
    法所有之犯意聯絡，由丁○○駕駛車牌號碼0458-WL號自用小
    客車，搭載庚○○尋找作案目標，於附表所示之時、地，以
    附表所示之方式，竊取附表所示之被害人之財物，得手後，
    隨即予以變現花用殆盡。另乙○○明知庚○○、丁○○持有
    之附表編號1至3之農用組裝車係來路不明之贓物，竟分別基
    於故買贓物之犯意，在丁○○、庚○○先後於99年6月20日、
    21日、25日竊盜得手後，隨即在其所經營位於彰化縣埤頭鄉
    ○○段291號之資源回收場，以附表編號1至3所示金額故買上
    開贓物，復以每輛新臺幣（下同）6千元販售予不知情之龔金
    煌牟利。
二、案經彰化縣警察局芳苑分局報告臺灣彰化地方法院檢察署檢
    察官偵查起訴。
    理  由
一、訊據被告丁○○、乙○○對於上揭犯罪事實坦承不諱，核與
    同案被告庚○○於警詢、偵查中供述之情節一致，並與證人
    丙○○、己○○、甲○○、戊○○、龔金煌、洪祥榮等人於
    警詢中之證述相符，並有贓物認領保管單3紙、查獲照片15
    張及監視器翻拍照片2張等附卷可稽，足認被告2人之自白與
    事實相符。綜上，本件事證已臻明確，被告2人上揭犯行均
    堪以認定。
二、核被告丁○○所為如附表編號1至3所示犯行，均係犯刑法第
    320條第1項之普通竊盜罪，如附表編號4所示犯行，係犯刑法
    第321條第1項第3款之攜帶兇器竊盜罪。核被告乙○○所為3
    次犯行，均係犯刑法第349條第2項之故買贓物罪。被告丁○○與共犯庚○○間，就附表所示犯行，有犯意之聯絡及行為
    之分擔，均為共同正犯。被告丁○○所犯如附表所示之4次犯
    行，被告乙○○所犯之3次故買贓物犯行，均犯意各別，行為
    互殊，而應分論併罰之。爰審酌被告丁○○不思正當方式謀
    生，僅因缺錢花用，即竊取他人財物，破壞社會秩序，被告
    乙○○為貪圖利益，而以低價購買贓物，其犯罪之動機、目
    的可議，所為犯罪手段雖平和，惟其故買贓物犯行，足以助
    長竊盜之猖獗，所生危害非輕，及本案如附表編號1至3所示
    之贓物，均已經被害人領回，已減輕被害人所受損害等一切
    情狀，就被告2人分別量處如附表及主文第2項所示之刑，及
    各定渠等應執行之刑，並諭知易科罰金之折算標準。末查，
    被告乙○○未曾因故意犯罪受有期徒刑以上刑之宣告，有臺
    灣高等法院被告全國前案紀錄表在卷可按，其經此偵查、審
    理之教訓，當知警惕而無再犯之虞，本院綜核各情，認被告
    乙○○所受宣告之刑，以暫不執行為適當，併予宣告緩刑2
    年，並向公庫支付新臺幣5萬元，以啟自新。再被告丁○○
    與共犯庚○○所持以犯附表所示犯行之鑰匙、梅花板手、尖
    嘴鉗等物，並未扣案，且乏證據證明為渠2人所有，爰不另
    為沒收之諭知，附此敘明。
依刑事訴訟法第273條之1第1項、第299條第1項前段，刑法第28
條、第320條第1項、第321條第1項第3款、第349條第2項、第41
條第1項前段、第8項、第51條第5款、第74條第1項第1款、第2項
第4款，刑法施行法第1條之1，判決如主文。
本案經檢察官林佳裕到庭執行職務。
中    華    民    國    99    年    11    月    19    日
                        臺灣彰化地方法院刑事第九庭
                                      法  官     紀佳良
以上正本證明與原本無異。
如不服本判決，應於收受判決後10日內向本院提出上訴書狀，並
應敘述具體理由；其未敘述上訴理由者，應於上訴期間屆滿後20
日內向本院補提理由書（均須按他造當事人之人數附繕本「切勿
逕送上級法院」）。
告訴人或被害人對於判決如有不服具備理由請求檢察官上訴者，
其上訴期間之計算係以檢察官收受判決正本之日期為準。
中    華    民    國    99    年    11    月    19    日
                                      書記官     林佑儒
附表：
┌──┬────┬──────────────┬────┬────────┐
│編號│ 被害人 │     犯罪時、地、方法       │變賣金額│所犯罪名及宣告刑│
├──┼────┼──────────────┼────┼────────┤
│ 1  │ 丙○○ │民國99年6月20日上午6時許，在│4500元  │丁○○共同犯竊盜│
│    │        │彰化縣二林鎮○○○段77-10地 │        │罪，處有期徒刑肆│
│    │        │號，由丁○○在旁把風，庚○○│        │月，如易科罰金，│
│    │        │以鑰匙1支發動農用組裝車（價 │        │以新臺幣壹仟元折│
│    │        │值約3萬元）電門竊取。       │        │算壹日。        │
├──┼────┼──────────────┼────┼────────┤
│ 2  │ 己○○ │99年6月21日上午6時許，在彰化│5500元  │丁○○共同犯竊盜│
│    │        │縣二林鎮路西巷11號之1，由陳 │        │罪，處有期徒刑肆│
│    │        │柏淳在旁把風，庚○○以鑰匙1 │        │月，如易科罰金，│
│    │        │支發動農用組裝車（價值約1萬 │        │以新臺幣壹仟元折│
│    │        │元）電門竊取。              │        │算壹日。        │
├──┼────┼──────────────┼────┼────────┤
│ 3  │ 甲○○ │99年6月25日凌晨2時許，在彰化│5000元  │丁○○共同犯竊盜│
│    │        │縣二林鎮路東巷4號旁農舍，由 │        │罪，處有期徒刑肆│
│    │        │丁○○在旁把風，庚○○以鑰匙│        │月，如易科罰金，│
│    │        │1支發動農用組裝車（價值約4萬│        │以新臺幣壹仟元折│
│    │        │元）電門竊取。              │        │算壹日。        │
├──┼────┼──────────────┼────┼────────┤
│ 4  │ 戊○○ │99年7月3日晚上7時許，在彰化 │500元   │丁○○共同犯攜帶│
│    │        │縣二林鎮○○○段77-9地號，由│        │兇器竊盜罪，處有│
│    │        │丁○○在旁把風，庚○○持客觀│        │期徒刑陸月，如易│
│    │        │上足供兇器使用之梅花板手2支 │        │科罰金，以新臺幣│
│    │        │、尖嘴鉗1支，竊取抽水馬達1部│        │壹仟元折算壹日。│
│    │        │（價值約2000元）。          │        │                │
└──┴────┴──────────────┴────┴────────┘
附錄本案論罪科刑法條全文：
中華民國刑法第320條
（普通竊盜罪、竊佔罪）
意圖為自己或第三人不法之所有，而竊取他人之動產者，為竊盜
罪，處5  年以下有期徒刑、拘役或 5 百元以下罰金。
意圖為自己或第三人不法之利益，而竊佔他人之不動產者，依前
項之規定處斷。
前二項之未遂犯罰之。
中華民國刑法第321條
（加重竊盜罪）
犯竊盜罪而有左列情形之一者，處 6 月以上、 5 年以下有期徒
刑：
一、於夜間侵入住宅或有人居住之建築物、船艦或隱匿其內而犯
    之者。
二、毀越門扇、牆垣或其他安全設備而犯之者。
三、攜帶兇器而犯之者。
四、結夥三人以上而犯之者。
五、乘火災、水災或其他災害之際而犯之者。
六、在車站或埠頭而犯之者。
前項之未遂犯罰之。
中華民國刑法第349條
（普通贓物罪）
收受贓物者，處 3 年以下有期徒刑、拘役或 5 百元以下罰金。
搬運、寄藏、故買贓物或為牙保者，處 5 年以下有期徒刑、拘
役或科或併科 1 千元以下罰金。
因贓物變得之財物，以贓物論。

司法院資訊處製作；財團法人民間司法改革基金會備份。
